【裁判字號】    98,易,2558
【裁判日期】    990505
【裁判案由】    傷害
【裁判全文】
臺灣臺中地方法院刑事判決              98年度易字第2558號
公  訴  人  臺灣臺中地方法院檢察署檢察官
被      告  己○○
被      告  庚○○
被      告  癸○○
上三人共同  許桂挺  律師
選任辯護人  黃士哲  律師
被      告  壬○○
被      告  丁○○
上列被告因傷害案件，經檢察官提起公訴（97年度偵字第25118
號），本院判決如下：
    主    文
己○○、庚○○、癸○○、壬○○、丁○○均無罪。
    理    由
壹、公訴意旨略以：被告壬○○、丁○○因與戊○○之間，發生
    不詳糾紛，而心生不滿。詎被告壬○○、丁○○竟與被告己○○、庚○○、癸○○共同基於傷害之犯意聯絡，謀議由己○○、庚○○、癸○○於民國97年9月9日上午，前往戊○○
    所經營位於臺中市○○路447巷11號之龍門印刷廠，教訓戊○○，己○○、庚○○、癸○○並可因而分別獲得新台幣約
    3000餘元之代價。嗣於97年9月9日上午11時40分許，己○○
    、庚○○、癸○○即均戴半罩式安全帽，衝入龍門印刷廠，
    並進入戊○○之辦公室內，且庚○○、癸○○即分持棒球棍
    、棍狀物，毆打戊○○之頭部、手部等處，而己○○則持西
    瓜刀砍向戊○○之手腳與頭部，致戊○○受有左膝深部撕裂
    傷併臏骨肌腱斷裂、右手臂深部撕裂傷併肌腱斷裂、頭皮多
    處撕裂傷、右手第五掌骨骨折之傷害，己○○、庚○○、癸○○傷害戊○○之後，隨即逃離龍門印刷廠。嗣經警據報至
    龍門印刷廠處理，並扣得己○○、庚○○、癸○○所遺留之
    棒球棍1支、西瓜刀之包裝紙1個及黑色拖鞋1雙，且循線查
    獲壬○○、丁○○、己○○、庚○○、癸○○，始查悉上情
    。因認被被告己○○、庚○○、癸○○、壬○○、丁○○均
    涉犯刑法第277條第1項之傷害罪嫌。並以下列論據為證明被
    告等犯罪之方法：
一、告訴人戊○○、證人甲○○、丑○○、乙○○、辛○○（上
    開4人均係本件案發時，在龍門印刷廠內之人）於警詢時、
    偵查中及證人鄭如盛（即臺中市警察局第三分局正義派出所
    警員）於偵查中之證詞，臺中市警察局第三分局現場勘察報
    告、衛生署臺中醫院診斷證明書、被告等所使用之手機門號
    0000000000、0000000000、0000000000、0000000000、0000
    000000、0000000000、0000000000號於97年9月9日之通聯紀
    錄、證人鄭如盛製作之職務報告、臺中市警察局萬安31 號
    演習防情作業執行計畫各1份及現場採證照片10張、現場照
    片20張，前揭棒球棍1支、西瓜刀之包裝紙1個及黑色拖鞋1
    雙。
二、告訴人戊○○遭人毆打之時間係約於當日上午11時至11時45
    分許之間，且歷時約1分鐘，惟被告庚○○、癸○○所提出
    不在場證明之監視錄影翻拍照片之錄影時間，並不在告訴人
    遭毆打之時間內，自無從據以證明彼等於告訴人遭毆打時並
    不在場。
三、被告壬○○、己○○於警詢業供稱略以:本案係由被告丁○○找被告壬○○去找人教訓戊○○等語，參照被告丁○○所
    使用手機門號0000000000號、被告壬○○所使用之手機門號
    0000 000000號、被告己○○所使用之手機門號0000000000
    號之通聯紀錄，益證被告壬○○、己○○之上開供述情節堪
    予採信。
貳、證據能力
一、被告以外之人，於審判外之言詞或書面陳述，除法律有規定
    者外，不得作為證據。刑事訴訟法第159條第1項定有明文。
    被告以外之人（包括證人、鑑定人、告訴人、被害人及共同
    被告等）於審判外之言詞或書面陳述，即所謂傳聞證據。由
    於傳聞證據有悖法院直接審理及言詞審理之精神，妨礙當事
    人之反對詰問權，影響程序正義之實現，除法律有規定者（
    例如同法第159條第2項、同法第159條之1至之5、同法第206
    條等）外，原則上不具證據能力。查告訴人戊○○、證人甲○○、辛○○於警詢之證詞，係屬審判外之陳述，被告己○○、庚○○、癸○○及其選任辯護意旨爭執其證據能力(本
    院卷第35頁)，檢察官業進而於本院審理中聲請並訊問證人
    甲○○、辛○○(本院卷第108至111、113至115頁)，依前揭
    說明，其等警詢供述部分自應從原則之規定，即認無證據能
    力。
二、被告以外之人於偵查中向檢察官所為之陳述，除顯有不可信
    之情況者外，得為證據，刑事訴訟法第159條之1第2項定有
    明文。查告訴人戊○○、證人甲○○、辛○○於檢察官偵查
    中經諭知證人有具結之義務及偽證之處罰並命朗讀結文具結
    ，以證人身分陳述，檢察官就前揭偵查訊問之實施，並無任
    何違反相關規定之瑕疵，而被告己○○、庚○○、癸○○及
    其選任辯護意旨亦未未具體指出前揭證人之陳述有何「顯有
    不可信之情況」，本院審理中亦予被告己○○、庚○○、癸○○及其選任辯護人反對詰問之機會，是應認前揭證人向檢
    察官之證詞，具證據能力。
三、此外，本案檢察官、被告及其選任辯護人並未就其餘卷內證
    據資料之證據能力有所爭執，且迄於言詞辯論終結前，均未
    主張有刑事訴訟法第159條第1項不得為證據之情形，是應認
    已同意卷內證據均得作為證據，且經本院審酌後，認無不適
    當之情形，應認本案其餘調查之卷內證據均有證據能力，合
    先敘明。
參、證據法則:按認定犯罪事實所憑之證據，無論其為直接或間
    接證據，在訴訟上之證明均須於通常一般之人均不致有所懷
    疑而得確信其為真實之程度，始得據為有罪之認定，倘其證
    明尚未達到此一程度而有合理之懷疑存在，以致無從形成對
    被告不利之確信時，依據罪疑利益歸於被告之法則，即應儘
    先為有利被告之判斷，不得徒憑主觀上之臆測遽行排除有利
    於被告之可能，最高法院76年臺上字第4986號著有判例足參
    。又刑事訴訟法第161條已於91年2月8日修正公布，其第1項
    規定：檢察官就被告犯罪事實，應負舉證責任，並指出證明
    之方法。因此，檢察官對於起訴之犯罪事實，應負提出證據
    及說服之實質舉證責任。倘所提出之證據不足為被告有罪之
    積極證明，或其指出證明方法無從說服法院以形成被告有罪
    之心證，基於無罪推定原則，自應為被告無罪判決之諭知，
    最高法院92年臺上字第128號亦著有判例。再被害人與一般
    證人不同，其與被告處於絕對相反之立場，其陳述之目的，
    在使被告受刑事訴追處罰，內容未必完全真實，證明力自較
    一般證人之陳述薄弱。故被害人縱立於證人地位而為指證及
    陳述，且其指證、陳述無瑕疵可指，仍不得作為有罪判決之
    唯一依據，應調查其他證據以察其是否與事實相符，亦即仍
    須有補強證據以擔保其指證、陳述之真實性，始得採為斷罪
    之依據(最高法院94年台上字第3326號判決參照)。
肆、訊據被告己○○、庚○○、癸○○、壬○○、丁○○均堅決
    否認前揭犯行，被告己○○、庚○○、癸○○固坦承受被告
    壬○○之教唆而於前揭9月9日上午8時許近9時前往龍門印刷
    廠欲傷害戊○○等情，惟辯稱略以:伊等於9時40分許遭三分
    局警員盤查後即經壬○○之指示而作罷，被告庚○○於同日
    上午10時15分回到大里市○○○路家中，癸○○則先搭載己○○回其南屯路家中後，即至其女友子○○位於台中市○○
    路678號3樓住處，是戊○○遭受傷害非伊等所為等語，被告
    壬○○固坦承依被告丁○○指示找被告己○○、庚○○、癸○○等人教訓戊○○等情，惟辯稱:被告己○○等告知遭臨
    檢後伊即叫他們先回去休息，後來他們就未再與伊聯絡等語
    ，被告丁○○辯稱:伊係於9月9日前一日僅隨口向被告壬○○稱你去教訓他一下，惟伊並未叫被告壬○○去找人毆打戊○○，嗣其等電稱遭警臨檢，伊即叫他們趕快回去等語。經
    查:
一、案發時間:證人丑○○於本院證稱:「接著3個男子就衝進來
    .........，3人都有打....，打了幾秒鐘後，那3人就出去
    了」等語(本院卷第111反面)，證人辛○○於本院證稱:「(
    問:你有無印象從他們進來到離開多久？)1分鐘以內」等語(
    本院卷第114頁)，證人林揚成於本院證稱:「(問:他們進來
    打完之後就走，大約多久？)很快，大約幾分鐘之內」等語(
    本院卷第116頁)，又證人丑○○於本院證稱:「(問:你打幾
    號的電話報警？報警距離犯嫌離開大約多久？)他們一走老
    闆叫我打我馬上就打。我是打110報警，來的是第三分局」
    等語(本院卷第113頁)，再本案之報案時間為97年9月9日11
    時27分06秒，此有臺中巿警察局第三分局98年12月16日中分
    三偵字第0980031045號函及受理各類案件紀錄表1份可稽(
    本院卷第180、181頁)，是足認告訴人戊○○遭毆傷之時間
    ，應約略為97年9月9日上午11時20分至27分許。
二、檢察官就本案爭執部分主要之舉證即證人之指證
（一）告訴人戊○○於前揭時地突遭三名頭戴半罩式安全帽之人
      進入龍門印刷廠持刀、棍毆打，事發過程之時間甚短、場
      面混亂等情，業據證人即告訴人戊○○(本院卷第106頁)
      、甲○○(本院卷第108反面)、丑○○(本院卷第111反面)
      、辛○○(本院卷第114頁)、林揚成(本院卷第116頁)等於
      本院證述明確，參酌該案發生突然、時間短促、過程極快
      ，且犯案之人均戴半罩式安全帽，於此短促、混亂且有面
      容遮蔽之情形下，在場之人得否明確指認犯案者之面貌，
      即已有疑。
（二）1、證人戊○○於本院證稱：9月9日當天乙○○跟辛○○
      到工廠找伊，過沒多久，伊看到庚○○衝進來戴一個半罩
      式安全帽，拿短的棒球棒朝伊頭部打，他打第二下時，伊
      就用手擋，接下來又有另一人拿一支棒子打過來，另亦有
      人拿刀砍伊頭部等語（本院卷第106頁），並就被告庚○○部分證稱：「（問：你可以確定衝進工廠打你的有幾個
      人？）我判斷是三個，但我記得的只有庚○○，因為他是
      第一個朝我攻擊的人，我面對著他，另外我知道旁邊有二
      個人也拿著凶器攻擊我，但因為時間很短，場面很混亂無
      法辨別旁邊二人的面貌，那二人有無戴安全帽我不清楚。
      」、「（問：可以看到臉型？）有，肥肥的。」等語（本
      院卷第106至107頁反面）。2、證人甲○○即龍門印刷廠
      員工於本院證稱：有3個男生進來公司，3個都有戴半罩式
      安全帽，其中2個先進辦公室，最後一個指著伊說沒伊的
      事，接著他也進去，接著聽到打鬥聲，約十幾秒，伊要進
      辦公室看情形怎樣時，一個人跑出來拿著西瓜刀對伊砍過
      來，劃傷伊食指等語，並就被告己○○部分證稱：「（問
      ：你可否指認對著你說沒有你的事跟拿西瓜刀砍你的人是
      否在庭上？）對我說沒有我的事的人我沒有印象，但拿西
      瓜刀砍我的人就是庭上的己○○（當場指認），我可以確
      定。」等語（本院卷第108頁反面至109頁）。3、證人辛○○偵於本院證稱：「我做在那邊背對著門，有人走進來
      ，我看到3名男子，有一個戴著安全帽，其他二人我沒有
      印象，該3人進來砍老闆，3個都有砍，3個都有帶凶器，
      砍完就走了。」、「（問：你能否指認該三名男子有無在
      法庭上？）我只知道一個，就是庭上的己○○（當庭指認
      ），另外二人無法確認。」、「（問：為何你對他印象這
      麼深？）因為我一轉頭就看到他。」、「（問：你可否確
      認他是拿棍子還是刀？）忘了。」等語（本院卷第114頁
      ）。4、證人丑○○於本院證稱：「（問：你有無注意到
      那3名男子有無戴安全帽或持凶器？）因為我躲在辛○○
      、乙○○身後，所以沒有看到。」、「（問：提示偵卷第
      18 頁，你剛才說你沒有看到他們拿任何凶器，但你在檢
      察官偵查中卻指證歷歷說一個拿木棍、一個拿西瓜刀、一
      個拿棒球棒，情形為何？）我在檢察官那裡確實有這樣說
      ，那是因為事後我整理到這些東西，所以檢察官問我時，
      我才這樣講，但所並沒有實際看到他們拿東西的樣子」等
      語（本院卷第111頁反面、113頁）。5、惟查證人甲○○
      先於警詢中證稱(前認無證據能力部分下同引為彈劾證據)
      ：當時有4名身穿深色衣物之少年闖入印刷廠，其中3名直
      接闖入老闆辦公室，最後1名少年進門後就拿著木棒喝令
      我說:不關你的事等語（警卷第29、30頁），經核證人甲○○就本案最基礎之事實，即本案於案發日究竟有幾位男
      子進入龍門印刷廠一節，其先後所述已有不符，復與前揭
      證人戊○○、辛○○等證述內容有異，證人甲○○就此等
      非屬細節之事實既容有記憶不清或混淆之情，則其於前揭
      混亂情形下尚得否明確指認被告己○○，已非無疑。又證
      人甲○○於警詢、檢察官偵訊及本院均證稱：持西瓜刀砍
      傷伊的是己○○等語（警卷第29、30頁、97年度偵字第
      25118號卷第18頁、本院卷第108頁反面至110頁反面），
      惟證人辛○○於檢察官偵訊中證稱：己○○係持棍類的東
      西（97年度偵字第25118號卷第19、20頁），是證人甲○○、辛○○就所明確指認之被告己○○究係持何器械之供
      述亦有不同，證人辛○○嗣於本院改稱：忘了己○○持棍
      或刀（本院卷第115頁）云云，益見其證詞憑信性有疑，
      ，是均足見證人甲○○、辛○○關於指認被告己○○證詞
      之憑信性，仍有未足。再證人丑○○其並未能明確指認被
      告己○○、庚○○、癸○○等，且其既未目睹毆打戊○○
      者所持器械之情形，詎其竟於檢察官偵訊中指證歷歷稱:
      一個拿木棍、一個拿西瓜刀、一個拿棒球棒(同前偵卷第
      18頁)，益見證人之目擊證詞往往夾雜其主觀判斷，法院
      於證據取捨時，自應從嚴審認。
三、被告己○○、庚○○、癸○○之主要抗辯即不在場證明
（一）被告癸○○部分：證人簡睿緗即癸○○之前女友（原名子
      ○○）於本院證稱：癸○○前於97年9月9日10點10幾分許
      回返至伊臺中市○○路678號3樓之住處，當日癸○○開門
      很大聲，伊有看時間，印象很深刻，嗣癸○○即陪伊在旁
      睡到當日下午，伊醒的時候癸○○還在睡，另本案被告癸○○辯護人所呈之監視光碟及現場圖、相片等，係伊請管
      理員燒錄，且確係伊上開住處之配置及相片等語(本院卷
      第164背面至165背面、167背面)，又本院經勘驗被告癸○○所呈證人簡睿緗前揭住處監視器光碟影像:畫面顯示如
      偵查卷第47-50頁所示，相關監視鏡頭分別為04、05、07
      ，顯示一黑衣身材瘦之男子，由外經過大廳，之後進入電
      梯，面貌則如偵卷相片所示（本院卷第225、226頁），而
      依該偵卷翻拍相片顯示，該黑衣身材瘦之男子於監視器編
      號04畫面顯示2008/09 /09，10：14：10之時間由馬路步
      行進入大樓；於監視器編號05畫面顯示2008/0 9/09 ，10
      ：14：13之時間走入該大樓大廳；於監視器編號07畫面顯
      示2008/0 9/09，10：14：52之時間進入電梯，並有監視
      器翻拍照片7幀在卷可按（97年偵字第25118號卷第47至50
      頁），依上開該監視器編號07畫面顯示之黑衣男子，核與
      被告癸○○臉型、身材相似，是被告癸○○供稱該影像中
      之黑衣男子為其本人等語（本院卷第226頁），並非全無
      所憑。
（二）被告己○○部分:證人丙○○即己○○之母於本院證稱：
      「(97年9月9日)那天我睡到早9點多起床，我就到樓下，
      陪我婆婆看電視，到10點20分左右，我兒子回來，我說你
      那麼早跑去哪裡，他沒有回答，就直接上樓，到11點半左
      右，我婆婆叫他吃飯，他沒有理會，我到40分左右，我又
      去樓上叫他，他人在房間睡覺，我把他搖醒，問他要不要
      吃飯，他說不要...直到下午快2點左右，我又上去看我兒
      子，我跟他說我要載我婆婆去看眼睛，叫他不要亂跑，我
      就出去了。到2點半左右回來，就看不到己○○...」等語
      （本院卷第161頁反面、162頁），又被告己○○所持用之
      0000000000號行動電話之通聯基地台位置於當日8點36分
      、9點25分、9點54分之時，均在臺中縣大里市○○路○段
      702號14樓樓頂，確係於告訴人戊○○上開龍門印刷廠附
      近，而於10時19分時至15時38分間，通聯基地台位置，係
      在臺中市○區○○○路一段18號14 樓、臺中市○區○○
      路一段149號12樓樓頂、臺中市○○○路○段237號16樓頂
      等處，均位於被告己○○臺中市○○路○段146之3號之住
      處附近，此有亞太行動資料查詢1份（97年核交字第2050
      號卷第29、30、50頁）在卷可憑，益見被告己○○所辯及
      證人丙○○之證詞均具相當之憑信性。
（三）被告庚○○部分:本院勘驗被告庚○○所呈其住處監視器
      光碟影像:庭呈光碟標示DISKA1的部分，檔案00000000，
      畫面左上角顯示C07，畫面顯示2008/9/9，10：15：29時
      ，如偵卷51頁所示之男子進入該電梯，於10：15：55時離
      開電梯。檔案00000000，畫面左上角顯示C07，畫面顯示
      2008 /9/9，10：14：54時，如本院卷第153頁第一張照片
      顯示該男子騎車行經該處。庭呈光碟標示DISKA2部分，檔
      案00 000000，畫面左上角顯示C07，畫面顯示2008 /9/9
      ，11：55：52時，如偵卷52頁所示男子進入該電梯，於11
      ：56：53，同檔案畫面左上角顯示C02，如本院卷154頁第
      二張相片所示之男子，騎乘機車離開（本院卷第225頁、
      225頁反面），而依上開該畫面顯示之男子，核與被告庚○○臉型、體型甚為相似(97年偵字第25118號卷第51、52
      頁照片參照)，是依前開畫面顯示，被告庚○○於案發日
      10點14許返回住處，遲至11點55分始又離開，被告庚○○
      所辯其於案發時間已返回住處等語，亦有所據。
（四）公訴人另略以案發之時點為中午11時20分至27分之間，詎
      被告己○○、庚○○、癸○○竟均回返住處睡覺，顯違常
      情，且以:1、庚○○部分:畫面中男子雖然騎乘機車往外
      面馬路行駛，但因為背對監視系統且漆黑不明，無法證明
      畫面中之男子即為被告庚○○。依現場勘驗結果,被告庚○○住處，尚另設有管理室之住戶專用出入門，故被告庚○○除上開光碟片所出現之時點外，均可自由步行出入該
      管理室之住戶專用出入門，而此部分被告竟刻意不提供該
      管理室之住戶專用出入門之監視系統碟片，已有可疑？且
      被告庚○○所住處設有游泳池，而游泳池旁係一女兒牆,
      若不走正道，尚可攀爬該女兒牆進入，又被告庚○○若不
      搭乘電梯，尚可以步行樓梯，抵達庚○○所住之11樓，亦
      可避開電梯內之監視系統之攝影，從而，被告庚○○當可
      於案發當日數次自由出入其所居住之公寓，而不為監視系
      統所攝影，況上開監視器錄影翻拍照片及監視器錄影光碟
      勘驗結果，僅能證明該2個時點(縱係自進入連續勘驗至外
      出亦然)，被告庚○○曾以機車自其所居住之公寓大之
      汽、機車專用道出入1次而已。無從證明本件案發時點之
      不在場。2、癸○○部分:該畫面中男子面部影像模糊，無
      法判別該男子即係被告癸○○本人。依現場勘驗結果，被
      告癸○○前女友簡睿緗住處，除了搭乘電梯外,亦同時有
      樓梯(外面並無監視器)可步行抵達簡睿緗之住處而得避開
      電梯內之監視器。且該社區大樓中庭花園旁，亦有圍牆可
      供翻越出入，從而，被告癸○○當可於案發當日數次自由
      出入其前女友簡睿緗住處，而不為監視系統所攝影到。況
      上開監視器錄影翻拍照片及監視器錄影光碟勘驗結果，僅
      能證明該時點，被告癸○○於其前女友簡睿緗住處所居住
      之公寓出現，無從證明本件案發時點之不在場。3、又被
      告庚○○、癸○○所呈之錄影光碟僅截取片斷，應非不在
      場之積極證據，況監視器錄影之年月日及時間，亦可控制
      調換。再被告己○○、庚○○、癸○○三人之住處離案發
      處騎機車路程至多僅約須15分鐘，可徵被告等受警盤查後
      雖各自返家，但又再外出會合，而於上開案發時間毆打砍
      傷被害人後，再各自分散離去。4、證人丙○○為被告己○○之母親，證人簡睿緗為被告癸○○之前女友，均誼屬
      至親或有交往關係，基於親情或感情因素，是否為袒護被
      告，方做出有利被告之證詞，已非無疑。另證人等對當日
      發生情節記憶異常清晰，看到被告出門或進門時，均特別
      再去注意時鐘或是手錶，確認看到被告等之時間顯與一般
      常情不符。
（五）1、按被告親友為被告有利之證言，其證明力如何，固屬
      於事實審法院自由判斷之職權，而其所為判斷，仍須受論
      理法則之支配。又認定事實之證據，其判斷必須合理，否
      則即欠缺妥當性，如果徒以證人與告訴人係近親，即謂其
      證言偏頗，顯不合論理法則(最高法院86年度台上字第279
      3號、87年度台上字第3132號判決參照)。查被告己○○、
      癸○○於本案發生後之同日，即97年9月9日下午6時許即
      前往台中市警察局第三分局正義派出所接受警詢之調查，
      此有其等警詢筆錄可稽，又案發時被告己○○甫滿18歲，
      且與其母即證人丙○○同住，證人丙○○亦證稱:伊於案
      發日接到警局電話前往警局等語(本院卷第162頁、被告癸○○警詢筆錄警卷第10頁照照)，證人簡睿緗於本院亦證
      稱:「(問:你當時印象很深刻，為何一直記到現在？)因為
      他(按指被告癸○○)後來下午被帶到警局，所以我記到現
      在」、「他爸爸有打電話給我，跟我說事情經過，我下去
      樓下調閱監視器」、「（問：監視光碟是你請管理員燒錄
      的？）對，是我」等語（本院卷第165頁），均足見證人
      丙○○、簡睿緗與被告己○○、癸○○關係親密，且於案
      發日知悉被告己○○、癸○○遭調查後即關切案情之進展
      ，是證人丙○○、簡睿緗就其等於案發當日上午與被告己○○、癸○○之互動得為詳確記憶，衡與論理法則無違。
      2、被告就不在場之證明，固負有向法院提出足以支持其
      主張的相當證據之責任，惟該提出證據責任並非如同檢察
      官對被告犯罪事實之證明，需達確信其為真實之程度，而
      僅需致對檢察官主張之犯罪事實產生合理懷疑即為已足。
      本案被告庚○○、癸○○所呈之錄影光碟影像就個別獨立
      觀察，固僅得證明其等於某特定時段進出之情形，又公訴
      人所指前揭被告庚○○、癸○○住處尚有其它出入口得為
      進出等情，客觀上亦非全無可能，然公訴人所指上開情狀
      ，均立基於被告己○○、庚○○、癸○○於本案犯案前即
      謀刻意製造不在場證明，惟以被告己○○前揭行動電話之
      通聯基地台位置於當日8點36分、9點25分、9點54分之時
      ，均在臺中縣大里市○○路○段702號14樓樓頂觀之，顯
      然被告己○○前並未意欲以其通聯基地台位置為其不在場
      證明，又證據之評價不得獨立判斷，以前揭被告庚○○、
      癸○○之錄影光碟影像及證人丙○○、簡睿緗於本院之證
      詞，佐以被告己○○前揭行動電話通聯基地台位置綜合觀
      之，仍應認其等已有相當之不在場證明，公訴人並未能提
      出有力之證據推翻被告等此部分之抗辯，依前揭說明，即
      應為被告等有利之認定。
四、綜合上述，本案公訴人關於被告己○○、庚○○、癸○○犯
    罪之主要舉證，即前揭證人之證詞既非全無可疑，又被告己○○、庚○○、癸○○所指之不在場證明，亦有相當之憑信
    性，依前述舉證分配之法則，對於被告己○○、庚○○、癸○○告之成罪事項，應由檢察官負完全之舉證義務，公訴人
    既僅有前揭舉證，自仍尚未足使本院產生無合理懷疑之確信
    心證，自應為被告己○○、庚○○、癸○○有利之認定，即
    難認被告己○○、庚○○、癸○○有共同於前揭時地毆打被
    害人戊○○之行為。
五、再公訴人就被告壬○○、丁○○犯罪事實之證明，主要植基
    於被告己○○、庚○○、癸○○確有於前揭時地共同毆打被
    害人戊○○之行為，本案被告壬○○、丁○○縱前確有與被
    告己○○、庚○○、癸○○共同傷害戊○○之犯意聯絡，惟
    既難認被告己○○、庚○○、癸○○有此犯罪行為，亦另無
    證據足認被告壬○○、丁○○與其後不詳年籍毆打戊○○之
    人有何犯意聯絡，自亦無從為被告壬○○、丁○○不利之認
    定。
伍、綜上所述，本案公訴人對被告己○○、庚○○、癸○○、壬○○、丁○○犯罪事實證明所為之舉證，仍尚未足使本院產
    生無合理懷疑之確信心證，本院即應為被告有利之認定，即
    對被告己○○、庚○○、癸○○、壬○○、丁○○均為其等
    無罪之諭知。
據上論斷，應依刑事訴訟法第301條第1項，判決如主文。
中    華    民    國    99    年    5     月    5     日
                  刑事第十五庭  法  官  郭書豪
以上正本證明與原本無異。
如不服本判決應於收受判決後10日內向本院提出上訴書狀，並應
敘述具體理由；其未敘述上訴理由者，應於上訴期間屆滿後20日
內向本院補提理由書（均須按他造當事人之人數附繕本）「切勿
逕送上級法院」。
                                書記官  陳美虹
中    華    民    國    99    年    5     月    5     日

司法院資訊處製作；財團法人民間司法改革基金會備份。
